

# Angie Jazmin Huaman Gonzales

# COMUNICADORA – RELACIONISTA PUBLICO INGENIERA INDUSTRIAL

(+51) 980330040

DNI: 72094206

angiehugo9902@gmail.com

# **SOBRE MÍ**

Bachiller en Ciencias de la Comunicación de la especialidad de Relaciones Públicas con experiencia en Imagen Institucional y Marketing. Estudiante de Ingeniería Industrial. Soy una persona proactiva, responsable, honesta, solidaria, con deseos de pertenecer a una institución de prestigio, en la cual pueda desempeñarme profesionalmente, con grandes deseos de superación y con expectativas de crecimiento profesional.

## HABILIDADES

Liderazgo

Responsable

Trabajo en Equipo

Motivación

Comunicación asertiva

Adaptabilidad

## CONOCIMIENTOS

Audiovisual:

Diseño CAD:

- Adobe After Effects. •
- Adobe Ilustrator
- Lightroom

Estrategias:

- Publicidad
- Marketing
- Redes Sociales
- Comunicación

- AutoCAD
- Gestión de proyectos:
- Microsoft Project
- SAP

Herramientas

colaborativas

- Zoom, Skype
- Google Meet

# **IDIOMAS**

Español · Nativo Inglés : Intermedio Portugués : Básico

# **VOLUNTARIADO**

2018 - Actualidad: Jefa de manada SCOUT Voluntaria en el grupo scout Arequipa 480 | Jefe Grupo Arequipa Rafael Nuñez Teléfono 977728107

# REFERENCIAS

- Marcelo Neira Briceño

ENERGÍA INNOVADORA SAC | Gerente General 958343858

- Melissa Ticona

PARABRISAS TEMPERLAM EIRL | (054) 445776 Gerente General

# FORMACION ACADEMICA

2022 - Actualidad

Arequipa – Perú

Estudiante de Ingeniería Industrial – Quinto ciclo

Universidad Tecnológica del Perú (UTP)

- Decimo Superior
- Beca por excelencia académica

2021 - 2022

Arequipa-Perú

Asistente Administrativo y Gerencial

UCPS - Unidad de Capacitación Producción y Servicios de la Universidad Nacional de San Agustín de Arequipa

- Auxiliar de Gestión Administrativa y Producción
- Operador Y Gestión De Marketing
- Gestor Logístico y de Talento Humano, TICS
- Gestor Estratégico De Gerencia, Planificador De Provectos

2017 - 2022

Arequipa-Perú

Bachiller en Ciencias de la Comunicación Especialidad de Relaciones Públicas

Universidad Nacional de San Agustín de Arequipa

Tercio Superior

2020 - 2021

Arequipa-Perú

### Herramientas Informáticas

- Microsoft Excel Avanzado
- Visual Basic
- Microsoft Word Avanzado
- Microsoft PowerPoint Avanzado

INFOUNSA - Instituto de Informática de la Universidad Nacional de San Agustín

2019 - 2021Arequipa-Perú

Idioma Inglés - Nivel Intermedio

Centro De Idiomas De La Universidad San Agustín

2019 Arequipa-Perú

## Herramientas Audiovisuales

- Adobe Photoshop
- **Adobe Premiere**
- CorelDraw

INFOUNSA - Instituto de Informática de la Universidad Nacional de San Agustín

29/11/17

Arequipa-Perú

Ética y Responsabilidad Social y los medios de comunicación **CONCORTV** 

29/11/17 - 01/07/16

Arequipa-Perú

- Comunicación y Marketing
- Opinión Publica y Marketing Digital

Colegio de Profesionales de Relaciones Públicos

## EXPERIENCIA LABORAL

01/05/2023 - 31/07/2023

Marketing e Imagen Corporativa

#### TRADE SANDDER GROUP S.A.C.

Tareas realizadas:

Elaboración de piezas gráficas y videos publicitarios para redes sociales de sus diferentes marcas: SANDDER TNT, SANDDER, ZEDANI y HULITEX. Responsable de gestionar y fortalecer campañas publicitarias y acciones que fortalezcan la imagen y marca de la empresa. Encargada del diseño de uniforme de los colaboradores según sus áreas, Diseño e implementación de señalética, desde el concepto hasta la materialización de esta, pasando por todas etapas; referentes de tendencias, desarrollo, planimetrías, desarrollo de originales gráficos, cotización, desarrollo de presupuestos, supervisión en implementación en tiendas, oficinas y planta.

01/06/2022 - 30/12/2022

Community Manager

#### ENERGÍA INNOVADORA SAC

Tareas realizadas:

Diseño de tienda virtual y generación de contenidos de dicha tienda. Optimización y administración de las redes sociales de su marca principal "Energía Innovadora" así como de sus páginas secundarias: Luxxol, IntiPower, Xolmax, entre otros. Generación de campañas en Facebook Ads (anuncios) y Google Ads. Estudio de mercado e Implementación de estrategias de negocio y planes de marketing. Revisión de catálogos, manuales técnicos y guías de productos.

05/01/2021 - 31/03/2021

Marketing y Relaciones Publicas - PRACTICAS PRE-PROFESIONALES

#### PARABRISAS TEMPERLAM EIRL

Tareas realizadas:

Rediseñe de imagen institucional de la empresa, creando su Manual de identidad Corporativo. Cree y aumente efectivamente la base de datos de clientes. Aumento del 7% de las ventas brutas mensuales a través de estrategias creativas de promoción y publicidad.

01/12/2021 - 20/12/2021

Marketing y Publicidad

#### RED AREOUIPA VOLUNTARIA

Tareas realizadas:

Organizadora de la primera escuela de voluntariado de Arequipa "Jóvenes voluntarios al Bicentenario". Encargada del área de organización, desarrollo y Fotografía del evento.

02/07/2020 - 02/10/2020

Marketing y Publicidad

## OFICINA UNIVERSITARIA DE RESPONSABILIDAD SOCIAL, UNSA y RED AREQUIPA VOLUNTARIA

Tareas realizadas:

Organizadora del foro panel virtual "El voluntariado en Arequipa desde la Nueva Normalidad - Oportunidades y Desafíos". Encargada del área de organización, desarrollo y Fotografía del evento.

02/07/2020 - 02/10/2020

Digitadora del registro de grados y títulos

# FACULTAD DE PSICOLOGÍA, RELACIONES INDUSTRIALES Y CIENCIAS DE LA COMUNICACIÓN, UNSA

Digitar y actualizar los grados y títulos de los últimos 30 años de la facultad de Psicología, RRII y Ciencias de la Comunicación.

02/01/2020 - 30/06/2020

Asistente de Imagen Institucional

#### MUNICIPALIDAD DISTRITAL HUAMBO

Tareas realizadas:

Diseño, elaboración, ejecución y gestión para la aprobación del plan de Comunicaciones institucional. Responsable del plan de comunicación interna. Diseño y producción de spot radiales y televisivos.

01/07/2019 - 31/12/2019

Asistente de Imagen Institucional

## MUNICIPALIDAD DISTRITAL DE LLUTA

Tareas realizadas:

Organización de eventos institucionales internos y externos. Redacción y posicionamiento de notas periodísticas para relevar la imagen institucional en radio, prensa y televisión. Responsable del área de comunicación interna.

02/01/2019 - 30/06/2019

Asistente de Imagen Institucional

#### MUNICIPALIDAD DISTRITAL DE SAN ANTONIO DE CHUCA

Tareas realizadas:

Gestión de medios. Redacción y posicionamiento de notas periodísticas para relevar la imagen institucional en radio, prensa y televisión. Coordinación y posicionamiento de entrevistas en medios de comunicación. Diseño y ejecución de planes de prevención de crisis en medios de comunicación.